臺灣臺中地方法院臺中簡易庭小額民事判決
111年度中小字第1728號
原      告  富邦產物保險股份有限公司

法定代理人  賴榮崇   
訴訟代理人  林揚軒  
            黃雅怡  
被      告  張瀞予  


 上當事人間侵權行為損害賠償事件，經本院於民國111年6月14
 日言詞辯論終結，判決如下：
    主      文
被告應給付原告新臺幣柒仟陸佰參拾陸元，及自民國一百一十年
十二月十四日起至清償日止，按週年利率百分之五計算之利息。
訴訟費用新臺幣壹仟元由被告負擔。
本判決得假執行。
    事實及理由
壹、程序方面：
    本件被告未於言詞辯論期日到場，核無民事訴訟法第386條
    各款所列情形，爰依原告之聲請，由其一造辯論而為判決。
貳、實體方面：
一、原告主張：訴外人乙○○於民國108年8月21日15時55分許將其
    所駕駛之車牌號碼0000-00號自用小客車違規停放於臺中市
    北屯區四平路近大連北街上，適被告甲○○於上開時地，駕駛
    車牌號碼000-0000號自用小客車，因迴轉未依規定之過失，
    致撞及原告所承保，為訴外人賴鋒宸所有並由其所駕駛之車
    牌號碼000-0000號普通重型機車（下稱系爭車輛），系爭車
    輛再與乙○○之車尾發生碰撞，造成系爭車輛受損，被告自應
    負損害賠償之責。又系爭車輛經送修復後，支出修復費用新
    臺幣（下同）7,636元，原告已本於保險責任賠付完畢，自
    得依民法第184條第1項前段、第191條之2、第196條、保險
    法第53條第1 項規定取得代位求償權，爰依法提起本件訴訟
    等語。並聲明：被告應給付原告7,636元，及自起訴狀繕本
    送達翌日起至清償日止，按週年利率百分之5計算之利息。
二、被告未於言詞辯論期日到場，亦未提出書狀作何聲明或陳述
    。
三、得心證之理由：
  ㈠原告主張被告於上開時地與系爭車輛發生碰撞，造成系爭車
    輛受損之事實，業據其提出初步分析研判表、道路交通事故
    現場圖、當事人登記聯單、駕駛執照、行駛執照、機車險理
    賠申請書、估價單、車損照片及統一發票等件為證，並有臺
    中市政府警察局第五分局函送之道路交通事故現場圖、調查
    報告表㈠㈡、酒精測定紀錄表、談話紀錄表、現場照片、初步
    分析研判表及補充資料表為憑，被告對於原告主張之上開事
    實，已於相當時期受合法之通知，而於言詞辯論期日不到場
    ，亦未提出準備書狀爭執，依民事訴訟法第436條之23、第4
    36條第2項準用第280條第3項、第1項之規定，視同自認，堪
    信原告之主張為真正
  ㈡按汽車迴車時，應依下列規定：二、在設有禁止迴車標誌或
    劃有分向限制線，禁止超車線、禁止變換車道線之路段，不
    得迴車。道路交通安全規則第106條第2款定有明文。經查，
    觀諸道路交通事故現場圖顯示台中市四平路有分向限制線，
    又 現場處理摘要欄之記載：「1車（即被告車輛）沿四平路
    快車道迴轉，2車（即系爭車輛）沿四平路快車道直行往大
    連北街方向，於事故地點1車前車頭與2車前車頭發生碰撞」
    等語，此有道路交通事故現場圖附卷可稽，依上可知被告違
    規跨越分向限制線並迴轉，致撞及系爭車輛而肇事，堪認被
    告駕車具有過失甚明。又被告之過失行為與系爭車輛受損之
    結果間，具有相當因果關係，故本件損害之發生應由被告負
    過失賠償責任。
  ㈢次按被保險人因保險人應負保險責任之損失發生，而對於第
    三人有損失賠償請求權者，保險人得於給付賠償金額後，代
    位行使被保險人對於第三人之請求權；又因故意或過失，不
    法侵害他人之權利者，負損害賠償責任；汽車、機車或其他
    非依軌道行駛之動力車輛，在使用中加損害於他人者，駕駛
    人應賠償因此所受之損害；不法毀損他人之物者，被害人得
    請求賠償其物因毀損所減少之價額，保險法第53條第1項前
    段、民法第184 條第1項前段、第191 條之2前段、第196條
    分別定有明文。所謂因毀損減少之價額，得以修復費用為估
    定之標準，但以必要者為限，例如修理材料以新品換舊品應
    予折舊，最高法院77年度第9次民庭會議決議闡釋甚明。本
    件因被告於前揭時地駕車疏忽以致肇事，使原告所承保之系
    爭車輛毀損，被告自應依上述規定對原告負賠償責任，惟系
    爭車輛之修理既係以新零件更換被毀損之舊零件，揆諸前揭
    說明，自應扣除零件折舊部分。而依行政院所頒「固定資產
    耐用年數表」及「固定資產折舊率表」之規定，機車之耐用
    年數為3 年，依定率遞減法每年折舊1000分之536；再依營
    利事業所得稅查核準則第95條第6項之規定，固定資產提列
    折舊採用定率遞減法者，以1年為計算單位，其使用期間未
    滿1年者，按實際使用之月數相當於全年之比例計算之，不
    滿1 月者，以1 月計。查本件原告請求金額為17,410元，其
    中零件為17,260元、工資為150元，有估價單及發票在卷可
    查，堪以認定。參照卷附系爭車輛之行車執照，系爭車輛發
    照日期為108年1月7日，算至108年8月21日本件事故發生時
    ，使用期間為8月，則扣除折舊額後，原告得請求之零件費
    用為11,092元（計算式詳附表），加計上開工資150元後，
    系爭車輛修復之必要費用為11,242元（計算式：11,092＋150
    ＝11,242）。又原告前自訴外人乙○○獲償3,500元，原告請求
    被告賠償之金額，自應扣除已實際自乙○○獲償之3,500元，
    原告得請求被告賠償之金額應為7,742元（計算式：11,242－
    3,500＝7,742），原告僅請求7,636元，自無不可。
  ㈣末按給付無確定期限者，債務人於債權人得請求給付時，經
    其催告而未為給付，自受催告時起，負遲延責任。其經債權
    人起訴而送達訴狀，或依督促程序送達支付命令，或為其他
    相類之行為者，與催告有同一之效力；又遲延之債務，以支
    付金錢為標的者，債權人得請求依法定利率計算之遲延利息
    。但約定利率較高者，仍從其約定利率；應付利息之債務，
    其利率未經約定，亦無法律可據者，週年利率為百分之5，
    民法第229 條第2 項、第233 條第1 項及第203 條分別定有
    明文。本件原告對被告之侵權行為損害賠償債權，核屬無確
    定期限之給付，自應經原告之催告而未為給付，被告始負遲
    延責任。準此，原告請求被告自起訴狀繕本送達之翌日即11
    0年12月14日起至清償日止，按週年利率百分之5計付遲延利
    息，核無不合。
四、綜上所述，原告依民法第184條第1項、第191條之2及保險法
    第53條第1項，訴請被告給付7,636元，及自110年12月14日
    起至清償日止，按週年利率百分之5計算之利息，為有理由
    ，應予准許。
五、本件係適用小額訴訟程序而為被告敗訴之判決，依民事訴訟
    法第436條之20規定，應依職權宣告假執行。
六、另依民事訴訟法第436條之19第1項、第78條規定，本件訴訟
    費用額確定為1,000元，命由敗訴之被告負擔。
中　　華　　民　　國　　111 　年　　6 　　月　　28　　日
                  臺灣臺中地方法院臺中簡易庭
                                  法　官　吳蕙玟
以上正本係照原本作成。　　　　　　　　　　　　　　　　　
如不服本判決，應於送達後20日內，向本院提出上訴狀並表明上
訴理由，如於本判決宣示後送達前提起上訴者，應於判決送達後
20日內補提上訴理由書（須附繕本）。如委任律師提起上訴者，
應一併繳納上訴審裁判費。
中　　華　　民　　國　　111 　年　　6 　　月　　28　　日
                                  書記官  楊思賢
附表
-----
折舊時間           金額
第1年折舊值        17,260×0.536×(8/12)=6,168
第1年折舊後價值    17,260-6,168=11,092